【裁判字號】    98,聲,1309
【裁判日期】    981030
【裁判案由】    通知行使權利
【裁判全文】
臺灣桃園地方法院民事裁定              98年度聲字第1309號
聲  請  人  萬泰商業銀行股份有限公司
法定代理人  乙○○
相  對  人  甲○○
上列聲請人聲請通知行使權利事件，本院裁定如下：
    主  文
聲請駁回。
    理  由
一、本件聲請意旨略以：聲請人前遵本院95年度裁全字第8156號
    假扣押裁定，曾提供新台幣（下同）2 萬元為擔保物，以本
    院95年度存字第5132號提存事件提存後，聲請本院以95年度
    執全字第4361號執行事件對相對人之財產假扣押在案。茲因
    聲請人業已撤回假扣押執行，為通知相對人行使權利，爰依
    民事訴訟法第104 條第1 項第3 款後段規定，聲請本院通知
    相對人於一定期間內行使權利，並為行使權利之證明，俾以
    取回擔保金等語。
二、按訴訟終結後，供擔保人得聲請法院通知受擔保利益人於一
    定期間內行使權利並向法院為行使權利之證明，受擔保利益
    人逾期未為證明者，供擔保人即得聲請法院裁定命返還提存
    物，民事訴訟法第104 條第1 項第3 款後段定有明文。另依
    同法第106 條前段，前開規定於其他依法令供訴訟上之擔保
    者準用之。而所謂「訴訟終結」，在因假扣押或假處分所供
    擔保之情形，因該擔保係為保障受擔保利益人因不當假扣押
    或假處分所受損害而設，倘執行法院已依假扣押或假處分裁
    定實施假扣押或假處分之執行，則在供擔保人撤回假扣押或
    假處分之執行前，受擔保利益人所受損害仍可能繼續發生，
    損害額既未確定，自無強令其行使權利之理。故在假扣押或
    假處分所供之擔保，供擔保人依民事訴訟法第106 條準用同
    法第104 條第1 項第3 款規定，聲請以裁定命返還其擔保金
    之場合，必供擔保人已撤回假扣押或假處分之執行，始得謂
    與民事訴訟法第104 條第1 項第3 款所定之「訴訟終結」相
    當，而得依該條款行使定期催告之權利。經查，聲請人於供
    擔保對相對人財產實施假扣押執行後，迄未以書狀或言詞向
    本院執行處撤回執行之聲請，業經本院依職權調閱前開執行
    卷宗卷查核屬實，堪認本件聲請人主張其已撤回假扣押執行
    云云，顯然有誤。是依前揭說明，該假扣押之受擔保利益人
    即相對人因上開假處分程序可能受之損害，尚未確定，自難
    強求其須行使權利，故聲請人於該假扣押執行程序終結前即
    聲請本院通知相對人行使權利，顯與民事訴訟法第106 條準
    用第104 條第1 項第3 款後段之要件不符。從而，本件聲請
    人之聲請，於法不合，應予駁回。
三、依民事訴訟法第104 條第1 項第3 款、第106 條，裁定如主
    文。
中    華    民    國    98    年    10    月    30    日
                  民事第三庭    法  官  陳清怡
上列正本證明與原本無異
如不服本裁定應於送達後10日內向本院（地址：桃園縣桃園市○
○路120號）提出抗告狀，並應繳納抗告費新台幣1,000 元。
中    華    民    國    98    年    11    月    2     日
                                書記官  劉璟佳


司法院資訊處製作；財團法人民間司法改革基金會備份。
